臺灣士林地方法院交通事件裁定　　　　 96年度交聲字第306號
原處分機關　臺北市交通事件裁決所
異　議　人
即受處分人　甲○○
上列受處分人因違反道路交通管理處罰條例案件，對於臺北市交
通事件裁決所96年3 月27日所為處分（原處分案號：北市裁二字
第裁22-C00000000號），聲明異議，本院裁定如下：
    主  文
異議駁回。
    理  由
一、按汽車使用註銷之牌照行駛，處汽車所有人新臺幣3 千6 百
    元以上1 萬8 百元以下罰鍰，並禁止其行駛，及牌照扣繳。
    道路交通管理處罰條例第12條第1 項第4 款及第2 項定有明
    文。
二、原處分意旨略以：本件受處分人即異議人甲○○於民國95年
    11月12日上午10時20分許，駕駛車牌IL-6435 號自用小客車
    ，在臺北縣八里鄉○○路，為警查悉該自小客車因逾期未辦
    理驗車，已於95年1 月6 日為原處分機關逕行註銷該車之牌
    照，是受處分人有使用註銷牌照行駛之違規行為，爰依道路
    交通管理處罰條例第12條第1 項第4 款及第2 項規定，處罰
    鍰新臺幣（下同）3,600 元並牌照扣繳之事實，有原處分機
    關之移送書、原處分機關裁決處分之裁決書、臺北市政府警
    察局舉發違反道路交通管理事件通知單在卷可憑，至為明確
    。
三、聲明異議意旨略以：受處分人甲○○於94年10月11日在郵局
    領的郵件是不依期限參加定檢之罰單，車牌並未被註銷，亦
    未收到監理站任何公文通知車牌已被註銷，以致在95年12月
    13日臨檢才知車牌註銷，實不應處罰。交通裁決所函內於95
    年10月11日收執之信件，因受處分人於95年8 月搬離戶籍地
    ，所以並未收到該信件等語。
四、經查：
  (一)道路交通管理處罰條例第17條規定：「汽車不依限期參加定
    期檢驗或臨時檢驗者，處汽車所有人新臺幣9 百元以上1 千
    8 百元以下罰鍰；逾期1 個月以上者並吊扣其牌照，至檢驗
    合格後發還，逾期6 個月以上者，註銷其牌照。經檢驗不合
    格之汽車，於1 個月內仍未修復並申請覆驗，或覆驗仍不合
    格者，吊扣其牌照。」，本件受處分人甲○○所有車牌IL-6
    435 號自用小客車應於94年6 月27日前後1 個月內參加定期
    檢驗，詎其未依限接受檢驗，而為臺北市監理處依上開規定
    填具並寄發受處分人違反道路交通管理處罰條例第17條之舉
    發通知單，受處分人於94年10月11日親自收受該舉發通知單
    之事實，業為受處分人所不否認，且有臺北市監理處96年2
    月12日北市監一字第09660524500 號函及送達證書影本1 份
    （該函將94年10月11日誤載為95年10月11日）在卷可憑，堪
    以認定。
  (二)受處分人自94年6 月27日迄今均未前往指定處所定期檢驗上
    開車輛，已逾6 個月以上，臺北市交通事件裁決所依上述道
    路交通管理處罰條例第17條及65條第1 項第1 款之規定逕行
    裁決註銷上開車輛之牌照，並將該裁決書交由郵政機關於95
    年1 月19日以寄存送達之方式，送達於受處分人之戶籍地址
    即臺北市○○區○○街7 巷4 號，此有臺北市交通事件裁決
    所95年12月13日北市裁三字第09545194200 號函稿及送達證
    書影本1 份在卷可憑，應甚明確。而受處分人於本院96年4
    月27日調查中亦陳稱：伊於95年1 月間仍住戶籍地即臺北市
    士林區○○街7 巷4 號，至95年8 月始遷至臺北市北投區○
    ○○路○ 段412 號5 樓等語。則依行政程序法第74條規定：
    「送達，不能依前2 條規定為之者，得將文書寄存送達地之
    地方自治或警察機關，並作送達通知書兩份，1 份黏貼於應
    受送達人住居所、事務所、營業所或其就業處所門首，另1
    份交由鄰居轉交或置於該送達處所信箱或其他適當位置，以
    為送達。前項情形，由郵政機關為送達者，得將文書寄存於
    送達地之郵政機關。寄存機關自收受寄存文書之日起，應保
    存3 個月。」，上開註銷IL-6435 號自用小客車牌照之裁決
    既符合法律之規定，而該裁決書依送達證書之記載，亦符合
    上述行政程序法寄存送達之規定，則該裁決書寄存送達於受
    處分人尚實際居住之臺北市○○區○○街7 巷4 號，揆諸上
    開規定，自當發生送達之效力，從而，該註銷上開車輛牌照
    之裁決對受處分人發生效力，受處分人自不得主張因未收到
    裁決書，而認上開車輛之牌照未註銷，自甚明確。
  (三)又按違反行政法上義務之行為非出於故意或過失者，不予處
    罰，行政罰法第7 條第1 項定有明文。從而，行為人如對於
    違反行政法義務之行為有過失者，即應受處罰。本件受處分
    人對於未前往指定處所辦理上開車輛之定期檢驗知之甚明，
    所可能產生之註銷牌照法律效果亦應有所預見，詎仍未前往
    定期檢驗，致該車輛遭註銷牌照，而其仍駕駛懸掛上開遭註
    銷牌照之車輛於道路，顯有過失甚明，自應接受處罰，其聲
    明異議所述未收到註銷牌照之裁決書，不應受罰云云，尚難
    採信。
五、綜上所述，受處分人駕駛上開車輛於上揭時、地，確有使用
    註銷牌照行駛之違規行為，從而，原處分機關依道路交通管
    理處罰條例第12條第1 項第4 款、第2 項及違反道路交通管
    理事件統一裁罰基準表規定，裁罰受處分人3,600 元罰鍰並
    牌照扣繳，核無違誤，本件受處分人之異議為無理由，自應
    將其異議駁回。
六、據上論斷，應依道路交通管理處罰條例第87條第2 項、道路
    交通案件處理辦法第19條，裁定如主文。
中　　華　　民　　國　　96　　年　　4 　　月　　30　　日
                  交通法庭法　官  雷雯華
以上正本證明與原本無異。
如不服本裁定應於送達後5 日內向本院提出抗告狀。
                          書記官  陳如玲
中　　華　　民　　國　　96　　年　　4 　　月　　30　　日
